高雄高等行政法院判決
　　　　　　　　　　　　　　　　　　 93年度訴字第00079號
　　　　　　　　　　　　　　　.
原　　　告　甲○○
訴訟代理人　郭俊廷　律師
　　　　　　陳惠菊　律師
被　　　告　財政部臺灣省南區國稅局
代　表　人　乙○○局長
訴訟代理人　壬○○
　　　　　　辛○○
上列當事人間因贈與稅事件，原告不服財政部中華民國92年12月
11日台財訴字第0920066609號訴願決定，提起行政訴訟，本院判
決如下：
    主  文
訴願決定及原處分（復查決定含原核定處分）均撤銷。
訴訟費用由被告負擔。
    事  實
甲、事實概要：
    緣被告以原告於民國（下同）88年3月15日將其名下所持有
    未上市之大同盟開發股份有限公司（下稱大同盟開發公司）
    股票4,990,000股，以每股新台幣（下同）4元價格移轉於訴
    外人丙○○，成交總價格19,960,000元，惟依上開股票出售
    日該公司資產淨值核算每股價值，並計算其移轉股票淨值總
    額為50,132,780元，差額為30,172,780元，占成交總價額15
    1%，涉有以顯著不相當代價讓與系爭股票之情事，遂以90年
    6月1日南區國稅南市資字第90018754號函請原告補申報贈與
    稅；原告雖依限提出說明，主張其未持有系爭股票，亦無出
    售系爭股票等情形，然未舉具體事證證明，被告遂依移轉日
    大同盟開發公司資產淨值核算移轉股票價值50,132,780元，
    同額核定贈與總額。原告不服，申經復查結果，改以移轉日
    系爭股票價值50,132,780元與成交總價格19,960,000元之差
    額30,172,780元核課贈與稅，亦即獲追減贈與總額19,960,0
    00元；原告仍不服，提起訴願，經遭決定駁回；遂提起本件
    行政訴訟。
乙、兩造聲明：
一、原告聲明求為判決：
  (一)訴願決定及原處分（含復查決定）不利於原告部分均撤銷。
  (二)訴訟費用由被告負擔。
二、被告聲明求為判決：
  (一)原告之訴駁回。
  (二)訴訟費用由原告負擔。
丙、兩造之爭點：
一、原告起訴意旨略以：
  (一)按遺產及贈與稅法第5條第2款、第10條第1項前段及同法施
    行細則第29條第1項規定，所稱之「差額部分，以贈與論之
    先決要件，須有『讓與財產』即本件系爭股票之『出賣』法
    律行為」。申言之，原告須有讓與系爭股票財產之法效意思
    ，尤其更應有每股售價為4元之意思表示，否則即不符合有
    償讓與之法定要件。本件大同盟開發公司股票係訴外人丙○
    ○於86及87年間借用原告名義登記，實際均由訴外人丙○○
    出資，用以籌備公司發起人及股東增資，而將股票信託登記
    為原告名義，並掛名為董事長兼股東，惟股票由訴外人丙○
    ○保管及執有，公司之營運、股權分配及變動，完全由訴外
    人丙○○掌控，原告無法參與或知悉系爭股權變動及申報讓
    與之股價，此有終止信託契約書附卷可稽。
  (二)訴外人丙○○未預先告知，擅自於88年3月15日偽造股票轉
    讓書及股份變更申請書等私文書，持向經濟部公司登記機關
    ，將系爭股票申報移轉登記還原於訴外人丙○○名下，原告
    並不知情。又訴外人丙○○壓低股價，使其繳交之證券交易
    稅較低，對其有利卻對原告不利，足認不實申報系爭股價者
    必為訴外人丙○○。系爭股份還原為訴外人丙○○名下，股
    價之決定，非原告所知悉，如前所述，亦即系爭股票讓售之
    法律行為根本無效，被告未斟酌系爭股票屬信託之證據，及
    主張股權非買賣或贈與，並認偽造之財產移轉為法規所訂之
    「財產移轉」行為，認事用法即有違誤。
  (三)依舉證責任分配法則，原告既否認將登記在原告名下之大同
    盟開發公司股票以每股4元之價格讓與訴外人丙○○，則被
    告應證明股權讓售書、委任代理書係真正（即係出於原告之
    意思表示），始符合舉證責任分配法則。又依據台灣高等法
    院台南分院90年度更一字第528號案件及申請人為丙○○之
    申請說明書中丙○○之簽名筆跡皆相同，足認本件原告所提
    之終止信託契約書上簽名確為丙○○所為，且由申請書可見
    系爭股權變動都係訴外人丙○○一人片面主導。
  (四)另查訴外人丙○○於鈞院90年度訴字第1550號贈與稅案中亦
    到庭證稱：「伊係新偕中及金座建設公司之實際負責人，伊
    在84年間有10幾家公司，因公司之股東均係自己人，違反公
    司法之相關規定，故我才找公司員工當作公司股東。而原告
    名下之股票，並非他自己出資購得，事實上他僅是信託之受
    託人而已，至有關信託之事情，皆是由公司會計部門處理。
    84年間金座建設公司出事，在85年間經債權人五次開會，賦
    稅署希望伊將信託予股東之股票陸續過戶登記回我手中，故
    原告之600萬股股票，在86年間又過戶在我叔叔梁金祥名下
    」（詳鈞院上開案件90年11月22日準備程序筆錄）；另查前
    開鈞院判決於理由欄中亦認「足徵原告與證人王一斐、王黃
    秀名下持有之股票，均非係渠等以自己資金購得，充其量亦
    僅是被丙○○利用之人頭而已；且其嗣後股票之移轉，亦非
    係出於自己之本意，而是由金座公司之會計部門逕為處理，
    原告等人既未參與實際之移轉行為，則系爭股票究竟移轉予
    何人，渠等並無決定之權，更遑論移轉價額之多少，原告豈
    有置喙之餘地。何況，系爭股票有600萬股之多，單以股票
    票面額之價值即高達6,000萬元，倘系爭股票確實係由原告
    以自己之資金購得，並由原告移轉予梁金祥，則系爭股票交
    易之價金取得及流向，理應有銀行戶頭之資金往來資料可尋
    ，惟本件原告依被告提供其85年至87年綜合所得稅申報資料
    ，其資力是否足以購買系爭600萬股之股票，誠令人懷疑，
    是原告既已否認有出售系爭股票予梁金祥之事實，並經證人
    丙○○主動到庭證明屬實，依舉證責任分配原則，被告自應
    再就原告確有出售系爭股票之待證事實負舉證之責任，然被
    告迄審理終結止，並未能提出該筆系爭股票因交易所生鉅額
    資金支付及收受之相關資料供本院斟酌，自難憑藉證券交易
    稅一般代徵稅額繳款書記載之資料，認定系爭股票之移轉係
    原告處理其自己財產之行為，進而認定原告涉有以顯著不相
    當代價讓與系爭股票之情事，是原告主張其對於系爭股票之
    移轉事實完全不知情等語，本院綜情判斷，認為應可採信。
    」。
  (五)另查訴外人丙○○曾於90年7月18日以存證信函寄予前開鈞
    院90年度訴字第1550號贈與稅案之原告即謝清海，於該存證
    信函中丙○○自陳「伊為金座建設公司之實際出資人，其關
    係企業有八家以上，轉投資公司有十家以上，且其直系親屬
    僅四人而已，為尋求掛名股東，指示當時台南分公司之主管
    代為尋求。」等語，顯見訴外人丙○○確有利用人頭股東並
    使其持有股票之情形。而本件原告正是於此情狀下借用名義
    予丙○○設立大同盟公司並擔任名義上之代表人。
  (六)再查原告87年含配偶及受扶養親屬之綜合所得總額僅為1,19
    6,471元，其並無資力得以出資購買系爭股票。
  (七)綜上所陳，原告既無資力足以購買大同盟公司系爭499萬股
    股票，而對於88年3月15日片面將系爭股票以每股4元之價格
    出售予丙○○之事實既非出於其本意，自無以顯不相當之代
    價讓與財產而有規避贈與稅之情事，被告僅依查得證券交易
    稅一般代徵稅額繳款書之資料，而認定原告涉有以顯不相當
    代價讓與股票予丙○○之情事，並就其差額部分視為贈與，
    遽對原告課徵贈與稅，使無資力購買之受託人被冒用出賣該
    筆股票之原告須繳納鉅額之贈與稅，顯無理由，亦不合法。
  (八)退萬步言，縱認原告曾將系爭股票售予訴外人丙○○，惟查
    其股票移轉之價格應以出售當日系爭股票之淨值為準，然原
    核定時有關於大同盟公司88年度之營利事業所得稅尚未核定
    ，而以推估之方法計算系爭股票之淨值，且本件股票移轉迄
    今已逾七年，其移轉當日之淨值，諒必查定，被告亦應提出
    相關核定之資料，以符真實。
二、被告答辯意旨略以：
  (一)按「財產之移動，具有左列各款情形之一者，以贈與論，依
    本法規定，課徵贈與稅：．．．。二、以顯著不相當之代價
    ，讓與財產、免除或承擔債務者，其差額部分。」「遺產及
    贈與財產價值之計算，以被繼承人死亡時或贈與人贈與時之
    時價為準；被繼承人如係受死亡之宣告者，以法院宣告死亡
    判決內所確定死亡日之時價為準。」「未上市或上櫃之股份
    有限公司股票，除前條第二項規定情形外，應以繼承開始日
    或贈與日該公司之資產淨值估定之。」分別為遺產及贈與稅
    法第5條第2款、第10條第1項前段及同法施行細則第29條第1
    項所明定。次按「未上市公司股票價值之核估，其公司淨值
    之計算，應以各該公司資產負債表中之本期損益減除依規定
    稅率核計應納營利事業所得稅額。」「核算遺產及贈與稅法
    施行細則第29條第1項所謂之資產淨值時，對於公司未分配
    盈餘之計算，應以經稽徵機關核定者為準。」為財政部67年
    4月20日台財稅字第32549號及70年12月30日台財稅字第4083
    3號函所明釋。
  (二)原告於88年3月15日將其所有未上市之大同盟開發公司股票
    4,990,000股，以每股4元讓售予訴外人丙○○，成交總價格
    19,960,000元，原核以其申報成交總價格與系爭股票價值
    50,132,780元差額為30,172,780元，占成交總價額151%，核
    有以顯著不相當代價移轉財產情事，乃以被告所屬台南市分
    局90年6月1日南區國稅南市資字第90018754號函請其於文到
    十日內依法辦理贈與稅申報，原告於同年6月14日提出說明
    ，主張其於87年間任職大同盟開發公司，當時為該公司之代
    表人，並未擁有該公司股票，亦無股票買賣情事，惟未能提
    出具體事證以資證明，被告乃依移轉日大同盟開發公司資產
    淨值核算移轉股票價值50,132,780元，同額核定贈與總額。
    復查決定改以移轉日系爭股票價值50,132,780元與成交總價
    格19,960,000元之差額30,172,780元核課贈與稅，原核定贈
    與總額50,132,780元，予以追減19,960,000元。
  (三)查被告以92年4月16日南區國稅法一字第0920099947號函請
    訴外人丙○○至被告處備詢及提供資料供核，該通知函因訴
    外人丙○○遷移不明遭退回，合先敘明。次查系爭股票價值
    核定時，大同盟開發公司87年度及88年度營利事業所得稅尚
    未核定，依首揭規定，以該公司截至86年度止經核定之未分
    配盈餘累積數及87年度暨88年度自行申報營利事業所得稅之
    稅後所得額等資料，核算移轉日系爭股票價值為50,132,780
    0元【﹝截至86年度核定未分配盈餘累積數（-23,734,333元
    ）＋87年度申報全年所得額24,962,907元（申報應納稅額０
    元）＋88年度申報全年所得額（-53 3,500元）＋資本及其
    他調整數149,000,000元﹞×贈與股份面額49,900,000元／
    公司資本額149,000,000元】，雖原告主張大同盟開發公司
    股票非其所有，亦無買賣或贈與情事、股票僅係信託登記於
    其名下，事實上乃為訴外人丙○○所有，按「當事人主張事
    實須負舉證責任倘其所提出之證據不足為主張事實之證明自
    不能認其主張之事實為真實。」最高行政法院36年判字第16
    號著有判例，原告既未能提示具體事證以資證明系爭股票非
    其所有，被告依首揭規定，復查決定以本件移轉日系爭股票
    價值50,132,780元與成交總價格19,960,000元之差額30,172
     ,780元，核定贈與總額，並無不合。
    理  由
一、按「財產之移動，具有左列各款情形之一者，以贈與論，依
    本法規定，課徵贈與稅：．．．二、以顯著不相當之代價讓
    與財產，免除或承擔債務者，其差額部分。」固為遺產及贈
    與稅法第5條第2款所明定，惟上開條文之立法目的係為防杜
    納稅義務人以該條款方式逃避贈與稅，乃依客觀情事擬制有
    贈與事實之存在，並據以課徵贈與稅，以期符合租稅公平原
    則。故舉凡以顯著不相當之代價讓與財產予他人者，必須係
    基於其本人之意思或授權由第三人為之始可，否則，縱有財
    產之讓與，倘非基於本人之意思者，亦難僅憑外表形式上有
    財產移轉之行為，而逕課以贈與稅，合先明。
二、經查，被告以原告於88年3月15日將其名下所持有未上市之
    大同盟開發公司股票4,990,000股，以每股4元價格移轉於訴
    外人丙○○，成交總價格19,960,000元，惟依上開股票出售
    日該公司資產淨值核算每股價值，並計算其移轉股票淨值總
    額為50,132,780元，差額為30,172,780元，占成交總價額
    151%，涉有以顯著不相當代價讓與系爭股票之情事，遂以90
    年6月1日南區國稅南市資字第90018754號函請原告補申報贈
    與稅；原告雖依限提出說明，主張其未持有系爭股票，亦無
    出售系爭股票等情形，然未舉具體事證證明，被告遂依移轉
    日大同盟開發公司資產淨值核算移轉股票價值50,132,780
    元，同額核定贈與總額。原告不服，申經復查結果，改以移
    轉日系爭股票價值50,132,780元與成交總價格19,960,000元
    之差額30,172,780元核課贈與稅，亦即獲追減贈與總額19,
    960,000元等情，固有訴外人大同盟公司86年度累積未分配
    盈餘、87年度資產負債表、損益表及88年度營利事業所得稅
    結算申報書、財政部台灣省中區國稅局證券交易稅一般代徵
    稅額繳款書（限私人間直接買賣有價證券者使用）及被告台
    南市分局90年6月1日南區國稅南市資字第90018754號函、92
    年8月8日南區國稅法一字第0920100036號復查決定書等附於
    原處分卷可稽，雖非無據。
三、惟查：
  (一)大同盟開發公司86年5月間設立時，即以原告為該公司董事
    長，持有股數依該公司變更登記事項卡記載，自最初之350,
    000股，歷經數次增資，迄88年3月5日止，增為4,990,000股
    ，至88年3月15日，以每股4元之價格移轉4,990,000股予訴
    外人丙○○（已逃匿遭通緝中），移轉後僅持有1,000股等
    情，雖有大同盟開發公司設立及變更登記事項卡影本、證券
    交易稅一般代徵稅額繳款書附卷足參；然原告於向被告提出
    之說明書及向本院提出之起訴狀暨補充理由狀，均稱對系爭
    股票之購入以及移轉全不知情，並主張大同盟開發公司股票
    係訴外人丙○○於86年及87年間借用原告名義登記，實際均
    由訴外人丙○○出資，用以籌備公司發起人及股東增資，而
    將股票信託登記為原告名義，並由原告掛名為董事長兼股東
    等語。
  (二)原告主張之事實，經本院調查下列證據後，認屬可採，茲將
    本院認定理由分述於下：
    (1)證人丁○○、戊○○經本院囑託台中高等行政法院訊問，
      結證內容，丁○○部分略以：曾任職於丙○○擔任總裁的
      新偕中建設公司，新偕中建設公司底下有很多子公司，大
      同盟開發公司應該也是旗下的公司，丁○○是新偕中建設
      公司的財務經理，應該也可以說是大同盟開發公司的經理
      。大同盟開發公司資本等整個事情都是丙○○處理、支付
      ，公司應該是丙○○成立的。當時董監事名冊是由丙○○
      提供給財務部門處理，甲○○在新偕中建設公司中沒有擔
      任董事，其所持有股票資金也是丙○○處理等語。戊○○
      部分略以：以前有任職於丙○○的公司，他有很多公司包
      括新偕中建設公司、大同盟開發公司、國寶證券公司等，
      81 年間進金座建設公司任職，最後於92年3月間離職，在
      人事部門擔任主管；大同盟開發公司資金都是丙○○的。
      大同盟開發公司設立登記時何人辦理已經不太清楚，資金
      都是丙○○的，甲○○有一段期間是掛名負責人，公司二
      次增資都是現金增資，都是丙○○將錢進到戶頭裡面，再
      由股東的戶頭轉到大同盟開發公司，甲○○88年3月15日
      將499萬股移轉給丙○○是由梁先生交辦等語（詳本院囑
      託台中高等行政法院訊問之94年8月9日訊問證人筆錄）。
    (2)證人徐俊成會計師於本院行準備程序時到庭證述：「（問
      ：當初【大同盟開發公司】辦理增資登記時所需的資料為
      何？）需要章程條文對照表、股東會議紀錄、董事會議紀
      錄、股東名冊、修正對照表、現金增資員工拋棄認股說明
      書、資產負債表。」「（問：上述文件均由丁○○小姐交
      給你的？）是。整套文件只有資本額的查核簽證是會計師
      處理，其餘用印都是由大同盟公司自行用印。」「（問：
      當時的董事長是甲○○先生？）是。當時我不認識原告，
      所有相關的事項都是和丙○○其相關的會計人員來接觸。
      」「（問：請問證人有關於原告在大同盟公司所有的資金
      ，是否是屬於原告所有的？）就有關資金的部分，我們是
      只看存摺，至於資金是從何處而來，我們則不做查核。」
      「（問：那些存摺是由誰交付給證人的？）都是由相關的
      承辦人員，即戊○○、丁○○、己○○等人交付的。」等
      語（詳本院94年4月7日準備程序筆錄）。
    (3)訴外人丙○○於本院90年度訴字1550號謝清海與被告間贈
      與稅事件審理中到庭證稱：「伊係新偕中及金座建設公司
      之實際負責人，伊在84年間有十幾家公司，因公司之股東
      均係自己人，違反公司法之相關規定，故我才找公司員工
      當作公司股東。而原告（謝清海）名下之股票，並非他自
      己出資購得，事實上他僅是信託之受託人而已，至有關信
      託之事情，皆是由公司會計部門處理。」等語，本院上開
      事件亦因之認定謝清海乃丙○○利用之人頭，其名下金座
      建設股份有限公司股票移轉與梁金祥（丙○○之叔叔），
      應非出於其本意，且其事前對持有上開公司股票乙事亦不
      知情，自無以顯不相當代價讓與該等股票財產，致應就其
      差額部分課徵贈與稅情形，乃將被告對謝清海所為課徵贈
      與稅處分予以撤銷，該案亦已確定在案，此經調取本院上
      開確定事件案卷核閱無誤，並經影印相關卷證及取有該案
      判決書一份附卷足考。
    (4)次查，依本院向經濟部中部辦公室調閱大同盟開發公司登
      記案卷所附股東臨時會決議錄、董事會決議錄、股東名冊
      、股東繳納股款明細表所示，訴外人庚○○於87年4月2日
      因大同盟開發公司增加資本額而成為該公司股東，惟據庚
      ○○於本院行準備程序時結證稱：「（問：你是否是大同
      盟開發股份有限公司的股東？）我不知道。」「（問：你
      是否有將身分證或印章交給別人？）沒有。我是81年時就
      進入金座建設公司擔任業務員，在87年或88年10月底離開
      ，當時梁柏勳底下有設立很多公司，我的名字是否有被冒
      用，我不知道。我有去調閱過我的投保紀錄，也確實有被
      登記在大同盟開發公司投保和退保過的紀錄，但是很快就
      沒有了。」「（問：你有無在大同盟開發股份有限公司工
      作過？）沒有，而且我的名字被冒用，也沒有通知過我。
      」「（提示卷附大同盟開發股份有限公司變更登記事項卡
      資料予證人閱覽，並問：就此份資料中你列名董事一事，
      證人是否知情？）我不知道，而且依據該紀錄，我的持股
      只有1,000股，就當董事，我認為很有疑問，我完全不知
      道其作業的流程，我只是在裡面領薪水的而已，我當時是
      負責幫金座建設賣房子、交屋等業務，根本都沒有接觸到
      公司內部業務的事情。」等語（詳本院94年6月23日準備
      程序筆錄），再以該次增資查核報告書即為前揭證人徐俊
      成會計師所作，亦有該查核報告附於前揭調閱卷可佐，證
      人徐俊成會師前揭證稱並不認識原告，且大同盟公司所有
      的資金存摺是由丙○○其相關的會計人員即戊○○、丁○
      ○、柯月敏等人交付，業如前述，足證原告確實僅係丙○
      ○所利用之人頭，丙○○確有利用原告等公司之員工充作
      大同盟開發公司人頭股東，並使其持有公司股票之情形，
      此亦可由原告於接獲被告通知其補繳贈與稅核定稅額通知
      書後，於92年10月17日具狀指稱丙○○冒用其名義，並為
      系爭股票之買賣移轉行為，而向台灣台南地方法院檢察署
      提出偽造文書之告訴得到證明。訴外人丙○○亦因前揭告
      訴及另案涉嫌侵占罪，經台灣台北地方法院檢察署發佈通
      緝，通緝事實為：「丙○○為國豐興業股份有限公司實際
      負責人，於變賣該公司轉投資之海外子公司資產後，以個
      人經營之大同盟股份有限公司名義將款項匯入祺宣實業公
      司驗資繳款專戶，並辦理增資變更登記，涉有業務侵占罪
      嫌。」有該署93年5月17日北檢茂偵調緝字第1461號併案
      通緝書在卷可憑，益證大同盟開發公司確為訴外人丙○○
      所成立，並為其所掌控，原告雖為該公司董事長，惟並無
      實際操作之權。
    (5)再參以原告所提卷附原證六「申請（說明書）」乃丙○○
      所出具，亦載稱系爭499萬股股票為其信託登記予原告名
      下，為辦理過戶方便，形式上已買賣方式繳交證交稅，實
      際上並未有任何買賣，亦非贈與明確，該申請書內申請人
      「丙○○」之簽名，經核與丙○○在台灣高等法院台南分
      院90年度更一字第528號案件審訊筆錄簽名筆跡應屬相同
      ，足見原告名下持有之股票，應非原告以自己資金購得，
      充其量亦僅是被丙○○利用之人頭而已；且其嗣後股票之
      移轉，亦非係出於自己之本意，而是由丙○○逕為處理，
      原告既未參與實際之移轉行為，則系爭股票究竟移轉予何
      人，渠並無決定之權，更遑論移轉價額之多少，原告豈有
      置喙之餘地。
    (6)另觀之「舉證責任」分配原則：有關所得加項之收入，屬
      於稅捐債權發生之要件事實，應由「稅捐稽徵機關」終極
      負擔「事證不明」之不利益（意即果經法院職權調查後，
      納稅義務人是否有此筆加項收入存在，仍處於真偽不明之
      情況時，稅捐稽徵機關即不得將此筆收入計入納稅義務人
      之所得項內），只有在法律（或者是基於法律明確授權之
      法規命令）明文容許「推計課稅」時，才可在「客觀證明
      責任配置」不改變之情況下，許可稅捐稽徵機關「弱化」
      其對「待證事實」之證明強度。是依前揭舉證責任分配原
      則，被告自應再就原告確有出售系爭股票之待證事實負舉
      證之責任，然被告迄審理終結止，並未能提出該筆系爭股
      票因交易所生鉅額資金支付及收受之相關資料供本院斟酌
      ，自難憑藉證券交易稅一般代徵稅額繳款書記載之資料，
      認定系爭股票之移轉係原告處理其自己財產之行為，進而
      認定原告涉有以顯著不相當代價讓與系爭股票之情事，是
      原告主張其對於系爭股票之移轉事實完全不知情等語，應
      可採信。
  (三)準此，原告對其於88年3月15日將系爭股票出售予丙○○之
    事實，既非出於其本意，且事前對其持有股票乙事亦不知情
    ，揆諸首揭說明，自無以顯著不相當之代價讓與財產，而有
    規避贈與稅之情事，被告僅依查得證券交易稅一般代徵稅額
    繳款書之資料，而認定原告涉有以顯著不相當代價讓與系爭
    股票予丙○○之情事，並就其差額部分視為贈與，遽對原告
    課徵贈與稅，使無資力購買卻被冒用移轉該筆股票之原告，
    須繳納鉅額之贈與稅，於法自有未合。
四、綜上所述，被告以原告於88年3月15日將其名下所持有未上
    市之大同盟公司股票4,990,000股，以每股4元價格移轉於訴
    外人丙○○，成交總價格19,960,000元，乃核定股票淨值總
    額為50,132,780元（復查決定獲追減贈與總額19,960,000元
    ），因而認定原告涉有以顯著不相當代價讓與系爭股票之情
    事，依遺產及贈與稅法第5條第2款之規定，就其差額部分視
    為贈與，並核課贈與稅，顯有未合；復查決定、訴願決定未
    予糾正，亦有可議；原告起訴意旨據以指摘，請求將訴願決
    定及原處分均撤銷，為有理由，爰將訴願決定及原處分（復
    查決定含原核定處分）均予撤銷，以昭折服。
五、據上論結，本件原告之訴為有理由，依行政訴訟法第195條
    第1項前段、第98條第3項前段，判決如主文。
中　　華　　民　　國　　94　　年　  10　　月　 27  　 日
                  第二庭審判長法  官　江幸垠
                              法  官　簡慧娟
                              法  官　戴見草
以上正本係照原本作成。
如不服本判決，應於判決送達後20日內向本院提出上訴書狀，其
未表明上訴理由者，應於提起上訴後20日內向本院提出上訴理由
書（須按對造人數附繕本）；如於本判決宣示或公告後送達前提
起上訴者，應於判決送達後20日內補提上訴理由書（須附繕本）
。未表明上訴理由者，逕以裁定駁回。
提起上訴應預繳送達用雙掛號郵票7份（每份34元）。
中　　華　　民　　國　　94　　年　  10　　月　 27  　 日
　　　　　　　　　　　　　　　書記官  蔡玫芳
